【裁判字號】    96,訴,4988
【裁判日期】    970820
【裁判案由】    毒品危害防制條例
【裁判全文】
臺灣高雄地方法院刑事裁定              96年度訴字第4988號
公  訴  人  臺灣高雄地方法院檢察署檢察官
被      告  己○○
                    現於臺灣高雄看守所羈押中
選任辯護人  羅玲郁律師
            吳永茂律師
被      告  丙○○
                    現於臺灣高雄看守所羈押中
選任辯護人  陳炳彰律師
被      告  甲○○
                    現於臺灣高雄看守所羈押中
選任辯護人  陳建誌律師
            王叡齡律師
被      告  戊○○
                    現於臺灣高雄看守所羈押中
            辛○○
                    現於臺灣高雄看守所羈押中
上二人共同
選任辯護人  周村來律師
            周元培律師
被      告  乙○○
                    現於臺灣高雄看守所羈押中
選任辯護人  蔡建賢律師
被      告  丁○○
                    現於臺灣高雄看守所羈押中
義務辯護人  蔡錫欽律師
被      告  庚○○
                    現於臺灣高雄看守所羈押中
選任辯護人  許惠珠律師
            陳正達律師
上列被告因違反毒品危害防制條例案件，本院裁定如下：
   主  文
己○○、丙○○、甲○○、戊○○、辛○○、乙○○、丁○○、
庚○○均自民國玖拾柒年捌月貳拾柒日起延長羈押貳月。
    理  由
一、被告己○○、丙○○、甲○○、戊○○、辛○○、乙○○、
    丁○○、庚○○因違反毒品危害防制條例案件，經法官訊問
    後，認為前揭被告均涉犯毒品危害防制條例第4 條第3 項之
    製造第三級毒品罪，犯罪嫌疑重大，且所犯為最輕本刑5 年
    以上有期徒刑之重罪，非予羈押顯難進行審判，而有羈押之
    必要，依刑事訴訟法第101 條第1 項第3 款規定，於民國96
    年11月27日起執行羈押，又於97年2 月27日、同年4 月27日
    、同年6 月27日起分別延長羈押1 次在案。
二、按被告經法官訊問後，認為犯罪嫌疑重大，認被告所犯為死
    刑、無期徒刑或最輕本刑為5 年以上有期徒刑之罪，非予羈
    押，顯難進行追訴、審判或執行者，得羈押之，刑事訴訟法
    第101 條第1 項第3 款定有明文。又羈押被告，偵查中不得
    逾2 月，審判中不得逾3 月，但有繼續羈押之必要者，得於
    期間未滿前，經法院依第101 條或第101 條之1 之規定訊問
    被告後，以裁定延長之，刑事訴訟法第108 條第1 項前段亦
    定有明文。次按依刑事訴訟法第101 條第1 項規定所為之羈
    押處分，乃為確保偵查、審判程序之順利進行及後續刑之執
    行為，及確保證據之存在與真實目的，將被告拘禁於特定處
    所之強制處分，法院如認被告有該條各款事由，而認採取其
    他較輕微之強制處分，仍難以達到上開目的，即為進行後續
    刑事訴訟程序，有拘束被告人身自由之必要時，即得基於合
    目的之裁量，而對被告為羈押之強制處分。
三、經查：
  (一)本院於97年8 月19日以被告8 人羈押期間即將屆滿而訊問後
    ，認就被告8 人涉犯違反毒品危害防制條例第4 條第3 項罪
    嫌，其中就被告8 人涉嫌共同製造第三級毒品罪部分，有檢
    察官起訴書證據清單所載之各項證據，及共犯壬○○、各該
    共同被告於本院審理時之供述可資證明，足見被告8 人犯罪
    事證明確，是被告8 人均已因本案製造第三級毒品犯行，分
    別經本院以96年度訴字第4988號予以論罪科刑（尚未確定）
    ，又被告8 人所犯係最輕本刑5 年以上有期徒刑之重罪，是
    以被告8 人之該項原因至羈押時起至今並未消失而依然繼續
    存在。
  (二)本案被告8 人所犯既為最輕本刑5 年以上有期徒刑之重罪，
    且本院審酌被告8 人所涉製造第三級毒品情節，其等製造第
    三級毒品雖未流入市面，惟被查獲製造毒品機具齊全，各有
    5 台攪拌機組、5 台恆溫浴油槽可同時作業，又所製出含有
    第三級毒品愷他命粉末數量達數十公斤，對社會治安危害重
    大，足見被告8 人所犯情節非輕。是以由被告8 人所涉罪名
    及所犯情節觀之，認如非以羈押之強制處分措施，仍難以保
    全後續刑事程序之順利進行。是為保全後續刑事訴訟、執行
    程序之進行，認仍有繼續羈押被告8 人之必要。至於被告己○○之辯護人辯稱：被告己○○就其他共犯之調查均全力配
    合，犯後態度良好，以後也會協助檢察官追訴犯罪等語；被
    告庚○○之辯護人為被告庚○○辯稱：本案令被告庚○○交
    保在外並不致影響後續刑事訴訟程序之進行，且被告最初係
    經檢察官傳喚而主動到案，自無逃亡之虞等語，惟經審酌上
    開事由仍不足以影響繼續羈押被告己○○、庚○○2 人之必
    要性，併予說明。
四、綜上所述，被告己○○、丙○○、甲○○、戊○○、辛○○
    、乙○○、丁○○、庚○○8 人應均自97年8 月27日起，延
    長羈押2 月。
五、爰依刑事訴訟法第220 條、第108 條第1 項、第2 項，裁定
    如主文。
中    華    民    國    97    年     8    月    20    日
                  刑事第十七庭  審判長法  官  林建鼎
                                      法  官  王俊彥
                                      法  官  陳思帆
以上正本證明與原本無異。
如不服本裁定，應於收受送達後5 日內向本院提出抗告狀。
中    華    民    國    97    年     8    月    20    日
                                      書記官  王高山


司法院資訊處製作；財團法人民間司法改革基金會備份。
